【裁判字號】    88,易,1103
【裁判日期】    890202
【裁判案由】    違反毒品危害防制條例
【裁判全文】
`O灣新竹地方法院刑事判決                        八十八年度易字第一一三號
    公  訴  人  臺灣新竹地方法院檢察署檢察官
    被      告  甲○○
右列被告因違反毒品危害防制條例案件，經檢察官聲簡易判決處刑（八十八年度毒偵
字第三九號），及移送併案審理（八十八年度毒偵第八五九號），經本院認有刑事訴
訟法第四百五十一條之一第四項但書之情形，改依通常程序審理，爰判決如左：
    主      文
甲○○連續施用第二級毒品，處有期徒刑柒月。
扣案之吸食器壹組、鋼管壹支均沒收。
    事      實
一、甲○○於民國八十二年間因違反麻醉藥品管理條例案件，經本院判處有期徒刑六
    月確定，而於八十二年九月二十九日執行完畢（不構成累犯）。其曾於八十七年
    間因施用毒品案件，經本院於八十七年十二月三十一日以八十七年度毒聲字第一
    ０七四號裁定，送勒戒處所觀察勒戒後，經勒戒處所認無續繼施用毒品之傾向，
    經臺灣新竹地方法院檢察署檢察官於八十八年二月六日以八十七年度偵字第七０
    二七號不起訴處分確定。詎其仍基於概括之犯意，自八十八年四月間起，至同年
    九月十八日止（起訴書僅載為八十八年六月十六日起採尿前九十六小時前某時）
    ，在其前揭住處等地，連續施用第二級毒品安非他命多次。嗣分別於八十八年六
    月十六日晚上七時三十分許，為警在其住處查獲，扣得其所有之吸食器一組、鋼
    管一支，及八十八年九月二十日上午九時許，在其住處查獲，並均採尿送驗後呈
    安非他命陽性反應，經本院於八十八年九月一日以八十八年度毒聲字第一七六０
    號裁定，送勒戒處所觀察勒戒後，經勒戒處所認有續繼施用毒品之傾向。
二、案經新竹縣警察局竹東分局報告臺灣新竹地方法院檢察署檢察官偵查起訴。
    理  由
一、右揭犯罪事實，業據被告甲○○於本院審理時坦承不諱，並有吸食器一組、鋼管
    一支扣案足資佐證，且其於八十八年六月十六日及同年九月二十日為警查獲時採
    集之尿液，經送驗結果，均係呈安非他命陽性反應，有新竹縣衛生局出具之尿液
    檢驗單二紙、內政部警政署刑事警察局八十八刑鑑字第六七０一九號之鑑驗通知
    書、台灣檢驗科技股份有限公司濫用藥物尿液檢驗報告、法務部調查局檢驗通知
    書各一紙在卷可參，被告經本院以八十八年度毒聲字第一七六０號裁定送台灣新
    竹看守所附設勒戒處所觀察、勒戒後，認有繼續施用毒品之傾向，有該所八十八
    年十月六日竹所總字第一三七五號函送之證明書一份附卷可稽，復有臺灣新竹地
    方法院檢察署檢察官八十七年度偵字第七０二０號不起訴處分書、本院八十八年
    度毒聲字第一七六０號裁定、臺灣新竹地方法院檢察署刑案資料查註紀錄表、本
    院及臺灣高等法院被告全國前案紀錄表附卷可查，事證明確，被告前開犯行犯行
    ，應堪認定。
二、按被告曾於民國八十七年間即因施用第二級毒品安非他命，經臺灣新竹地方法院
    檢察署檢察官聲請本院以八十七年度毒聲字第一０七四號裁定送觀察、勒戒後，
    認無繼續施用毒品傾向，而由臺灣新竹地方法院檢察署檢察官於八十八年二月六
    日以八十七年度偵字第七０二七號為不起訴處分確定，已如前述，乃於五年內再
    犯施用第二級毒品罪，且再經臺灣新竹地方法院檢察署檢察官聲請本院以八十八
    年度毒聲字第一七六０號裁定送觀察、勒戒後，認有繼續施用毒品傾向，則依毒
    品危害防制條例第二十條第三項規定，乃不再適用同條例同條第二項之規定，而
    應依同條例第十條第二項之施用第二級毒品罪處斷。核被告所為係犯毒品危害防
    制條例第十條第二項之施用第二級毒品罪。又其先後多次施用第二級毒品犯行，
    時間緊接，手法相同，反覆為之，所犯係犯罪構成要件相同之罪名，顯係基於概
    括犯意為之，應依連續犯之規定以一罪論，並依法加重其刑。又其持有第二級毒
    品安非他命之低度行為，應為施用之高度行為所吸收，不另論其持有第二級毒品
    罪。爰審酌被告無視法令之禁止，前已因違反麻醉藥品管理條例案件，經法院判
    處有期徒刑在案，有本院、臺灣高等法院被告全國前案紀錄表及台灣新竹地方檢
    察署刑案資料查註紀錄表附卷可稽，猶再犯本罪，顯然自制力薄弱，惟念其所為
    僅戕害自身身心健康，犯罪手段、情節及所生危害均尚非重大，且犯罪後坦承犯
    行，態度尚稱良好等一切情狀，酌予量處如主文所示之刑。至扣案之吸食器一組
    、鋼管一支，為被告所有供施用第二級毒品安非他命所用之物，併依刑法第三十
    八條第一項第二款定宣告沒收。
三、末查，公訴人雖僅就被告八十八年六月十六日起採尿前九十六小時前某時，施用
    毒品犯行聲請簡易判決處刑，而未及其餘，惟其餘部分既與聲請簡易判決處刑並
    論罪科刑部分，有連續犯之裁判上一罪，本院自得併予審酌，附此敘明。
據上論斷，應依刑事訴訟法第四百五十二條、第二百九十九條第一項前段，毒品危害
防制條例第十條第二項、第十八條第一項前段，刑法第十一條、第五十六條、第三十
八條第一項第二款，判決如主文。
本案經檢察官黃仁宏到庭執行職務。
中      華      民      國    八十九    年      二      月      二      日
                                       臺灣新竹地方法院刑事第二庭
                                           法  官  謝   永   昌
右正本證明與原本無異。
如不服本判決，應於判決送達後十日內向本院提出上訴狀( 應附繕本 )，上訴於
臺灣高等法院。
                                           書記官  陳   凰   榆
中      華      民      國    八十九    年      二      月      二      日
附錄論罪科刑法條：毒品危害防制條例第十條第二項。
施用第二級毒品者，處三年以下有期徒刑。


司法院資訊處製作；財團法人民間司法改革基金會備份。
